【裁判字號】    97,訴,3740
【裁判日期】    971031
【裁判案由】    毒品危害防制條例
【裁判全文】
臺灣臺中地方法院刑事判決              97年度訴字第3740號
公  訴  人  臺灣臺中地方法院檢察署檢察官
被      告  甲○○
上列被告因違反毒品危害防制條例案件，經檢察官提起公訴（97
年度毒偵字第3556號），於本院準備程序，被告就被訴事實為有
罪之陳述，經本院告知簡式審判程序意旨，並聽取當事人之意見
後，經合議庭裁定改行簡式審判程序，本院判決如下：
    主  文
甲○○施用第一級毒品，累犯，處有期徒刑玖月。扣案之海洛因
壹包（驗餘淨重零點壹柒柒捌公克），沒收銷燬之。又施用第二
級毒品，累犯，處有期徒刑伍月。應執行有期徒刑拾壹月。扣案
之海洛因壹包（驗餘淨重零點壹柒柒捌公克）沒收銷燬之。
    犯罪事實
一、甲○○前因施用毒品案件，經臺灣南投地方法院裁定送觀察
    、勒戒後，認有繼續施用毒品之傾向，再由該院裁定令入戒
    治處所施以強制戒治，復因無繼續強制戒治之必要，業由臺
    灣南投地方法院檢察署檢察官以95年度戒毒偵字第49號為不
    起訴處分確定，並於民國（下同）95年4月13日因停止戒治
    而出監。又被告曾犯麻醉藥品管理條例、槍砲彈藥刀械管制
    條例、肅清煙毒條例等案件，分別經該院判處有期徒刑6月
    、8月、3月、3年2月及5年2月確定，經接續執行後，再經臺
    灣高等法院臺中分院以96年聲減字第1067號裁定減刑，並合
    併定應執行刑為有期徒刑6年10月，甫於97年5月19日縮刑期
    滿而執行完畢。詎仍不思悛悔，復基於施用第1級毒品之犯
    意，於97年7月3日晚上8時許，在台中市○區○○○路及美
    村路口之公園廁所內，以將毒品海洛因加水稀釋後注射手臂
    之方式，施用第1級毒品海洛因（該針筒業經其拋棄而未扣
    案）。又基於施用第2級毒品之犯意，於上開時、地以鋁箔
    紙燒烤方式，施用第2級毒品甲基安非他命。嗣於97年7月3
    日晚上8時30分許，在臺中市○區○村路○○○○路口，為
    警查獲其持有海洛因1包（毛重0.4公克，驗餘淨重0.1778公
    克），經警採集其尿液送驗，結果確呈可待因、嗎啡、安非
    他命及甲基安非他命陽性反應。
二、案經臺中市警察局第六分局報請臺灣臺中地方法院檢察署檢
    察官偵查起訴。
    理  由
一、按除被告所犯為死刑、無期徒刑、最輕本刑為3年以上有期
    徒刑之罪或高等法院管轄第一審案件者外，於刑事訴訟法第
    273條第1項程序進行中，被告先就被訴事實為有罪之陳述時
    ，審判長得告知被告簡式審判程序之旨，並聽取當事人、代
    理人、辯護人及輔佐人之意見後，裁定進行簡式審判程序；
    除簡式審判程序及簡易程序案件外，第一審應行合議審判，
    刑事訴訟法第273之1條第1項、第284條之1分別定有明文。
    查本件被告甲○○所犯係死刑、無期徒刑、最輕本刑為3年
    以上有期徒刑或高等法院管轄第一審案件以外之罪，並於本
    院行準備程序時就被訴事實為有罪之陳述，本院合議庭依前
    揭規定，經評議結果，裁定改由受命法官獨任行簡式審判程
    序。又簡式審判程序之證據調查，依刑事訴訟法第273條之2
    規定，不受同法第159條第1項審判外陳述排除之限制，再被
    告對於卷內之各項證據，亦不爭執證據能力，故卷內所列之
    各項證據，自得作為證據，合先敘明。
二、上揭犯罪事實，業據被告甲○○於本院準備程序及審理時均
    坦承不諱，並有上開海洛因1小包扣案，復有扣押物品清單1
    紙、行政院衛生署草屯療養院鑑定書1紙及現場照片4張在卷
    可證。而為警所採之尿液，經送鑑驗結果確呈可待因、嗎啡
    、安非他命、甲基安非他命陽性反應，亦有中山醫學大學附
    設醫院檢驗科藥物檢測中心於97年7月17日出具之尿液檢驗
    報告1份附卷可稽。足徵被告自白因有其他證據可補強，且
    查與事實相符，足予憑採。本案事證明確，被告犯行已經證
    明。又被告曾因施用毒品案件，經裁定送觀察、勒戒及強制
    戒治後，因認無繼續強制戒治之必要，甫於95年4月13日停
    止戒治而出監接續執行他刑，並於97年5月19日縮刑期滿而
    執行完畢。復於5年內再犯本案，依毒品危害防制條例第23
    條第2項之規定，應依法追訴處罰。
四、核被告甲○○所為，係犯毒品危害防制條例第10條第1項之
    施用第1級毒品罪及同條第2項之施用第二級毒品罪。被告所
    犯上開2罪，犯意各別，行為不同，應分論併罰。被告施用
    第一、二級毒品前後持有第一、二級毒品之低度行為，應為
    其施用第一、二級毒品之高度行為所吸收，不另論罪。又被
    告前有犯罪事實欄所載之前科，甫於97年5月19日縮刑期滿
    執行完畢，有臺灣高等法院被告前案紀錄表及在監在押全國
    紀錄表在卷可稽。其受徒刑之執行完畢後，5年以內故意再
    犯本件有期徒刑以上之罪，為累犯，均應依刑法第47條第1
    項規定，分別加重其刑。爰審酌被告曾有施用毒品之不良素
    行，經觀察、勒戒及強制戒治後，仍不知悔改警惕，猶繼續
    施用毒品，足見其雖經觀察、勒戒及強制戒治等治療程序，
    仍未徹底戒絕施用毒品遠離毒害，顯未能善體國家設置觀察
    、勒戒機構，協助毒品施用者戒除毒害之良法美意，兼衡以
    被告犯罪之動機、方法、手段、智識能力暨犯後已坦承犯行
    ，並當庭表明現因父親生病住院，體認到自己的重要，有戒
    毒決心，目前在家幫忙務農，態度甚佳等一切情狀，量處如
    主文所示之刑，並定其應執行之刑，以示懲儆。另扣案之海
    洛因1小包（驗餘淨重0.177 8公克），依毒品危害防制條例
    第2條第2項第1款之規定，屬第一級之毒品，不問屬於犯人
    與否，爰依毒品危害防制條例第18條第1項前段之規定，宣
    告沒收銷燬之。
五、依刑事訴訟法第273條之1第1項、第299條第1項前段、第310
    條之2、第454條第1項，毒品危害防制條例第10條第1項、第
    2項、第18條第1項前段，刑法第11條前段、第38條第1項第2
    款、第3項、第47條第1項、第51條第5款，判決如主文。
六、如不服本判決，應於判決送達後10日內，附具理由向本院提
    出上訴狀（應附繕本）。
本案經檢察官乙○○到庭執行職務。
中    華    民    國    97    年    10    月    31    日
                  刑事第十庭    法  官  黃賢婷
以上正本證明與原本無異。
上訴書如未敘述理由，應於上訴期間屆滿後20日內補提理由書於
本院。
                                書記官  王麗雯
中    華    民    國    97    年    10    月    31    日
附錄本案論罪科刑法條全文：
毒品危害防制條例第10條
施用第一級毒品者，處6月以上、5年以下有期徒刑。
施用第二級毒品者，處3年以下有期徒刑。


司法院資訊處製作；財團法人民間司法改革基金會備份。
